【裁判字號】    89,交易,83
【裁判日期】    890712
【裁判案由】    過失傷害
【裁判全文】
臺灣雲林地方法院刑事判決                          八十九年度交易字第八三號
    公  訴  人  臺灣雲林地方法院檢察署檢察官
    被      告  乙○○
                甲○○○
右列被告因過失傷害案件，經檢察官提起公訴（八十九年度調偵字第四五號、第四六
號)，本院判決如左︰
    主  文
乙○○因過失傷害人，處拘役參拾日，如易科罰金，以參佰元折算壹日。
甲○○○因過失傷害人，處拘役肆拾日，如易科罰金，以參佰元折算壹日。
    事  實
一、乙○○於民國八十八年七月二十八日上午七時許，騎乘車號ＭＬＰ－０五三號重
    型機車，沿雲林縣北港鎮○○里○○段○○道路由西往東方向行駛，行經雲林縣
    北港鎮○○里○○段台電桿大Ｂ六九號前三‧六公尺之交岔路口處，原應注意車
    前狀況，並隨時採取必要之安全措施，以避免危險之發生。而依當時天候雨、日
    間自然光線、路面濕潤、無缺陷、路口有甘蔗園障礙物、視距不良，並無不能注
    意情事，乙○○竟疏未注意車前狀況，貿然前行，適有甲○○○騎乘車號ＬＥＸ
    －六二二號重型機車，沿雲林縣北港鎮○○里○○段○○道路由北往南方向行駛
    ，至上開路口處，亦疏未注意汽車行駛至無號誌且未劃分幹、支線道之交岔路口
    ，如同為直行車者，左方車應暫停讓右方車先行，而依當時客觀環境，並無不能
    注意之情事，竟仍貿然前進、未暫停讓右方駛至之乙○○機車先行，遂與乙○○
    騎乘之機車發生碰撞，雙方均人車倒地，乙○○受有左臉、左上肢、左腳、右膝
    多處擦傷之傷害；甲○○○則受有右脛骨、右第五腳趾開放性骨折、頭部外傷、
    右足踝撕裂傷、胸部挫傷之傷害。甲○○○、乙○○分別遲至同年八月二十六日
    、十月十二日始至警局提出告訴，而查悉上情。
二、案經被害人甲○○○、乙○○訴由雲林縣警察局北港分局報請臺灣雲林地方法院
    檢察署檢察官偵查起訴。
    理  由
一、訊據被告乙○○、甲○○○固均坦承於右揭時地駕車肇事，且因此受傷之事實，
    被告乙○○辯稱：伊車行經路口有減速，於二車碰撞後才發現對方機車，伊不知
    有無過失云云；被告甲○○○辯稱：伊車行經路口亦有減速，但視線被附近甘蔗
    園擋到，二車碰撞前並未發現對方車，伊不知道有無過失云云。惟查右揭被告二
    人騎乘機車行經交岔路口肇事之事實，業據被告兼告訴人甲○○○、乙○○於警
    訊時及偵審中分別指訴綦詳，並有道路交通事故調查報告表一件、診斷證明書二
    紙及照片十八張附卷可稽，是被告二人騎乘機車在前開交岔路口發生碰撞，並均
    因此受傷等情，足堪認定。
二、按汽車行駛時，駕駛人應注意車前狀況，並隨時採取必要之安全措施；而汽車行
    駛至無號誌且未劃分幹、支線道之交岔路口，如同為直行車者，左方車應暫停讓
    右方車先行，道路交通安全規則第九十四條第三項、一百零二條第二款分別定有
    明文。本件被告二人均領有機車駕駛執照，對於上開規定自應知之甚詳。查依當
    時天候雨、日間自然光線、路面濕潤、無缺陷、路口有甘蔗園、視距不良等情，
    有道路交通事故調查報告表在卷可憑，在客觀上並非不能注意，被告乙○○竟疏
    未注意車前狀況、被告甲○○○左方車竟疏未注意讓右方車先行，均仍貿然前行
    ，於碰撞前均未發現對方機車而肇致本件車禍，其二人行為自均有過失。況本件
    車禍情形，經本院送請鑑定結果亦同此認定，有台灣省嘉雲區車輛行車事故鑑定
    委員會八十九年六月十二日嘉鑑字第八九○四一六號函覆之鑑定意見書一件附卷
    可稽。又告訴人甲○○○、乙○○確因本件車禍受傷，已詳述如前，則被告二人
    之過失行為與其等所受之傷害間，顯有相當因果關係，故被告二人辯稱：其等不
    知道有無過失云云，應係事後卸責之詞，均不足採信。事證明確，被告等過失犯
    行均堪以認定。
二、核被告乙○○、甲○○○所為，均係犯刑法第二百八十四條第一項前段之過失傷
    害罪。爰審酌被告二人素行良好，並無前科紀錄，有臺灣雲林地方法院檢察署刑
    案資料查註紀錄表及台灣高等法院被告全國前案紀錄表各一紙足稽，及其等生活
    狀況、智識程度、被告甲○○○之過失較重於被告乙○○、雙方因車禍所生之損
    害，暨雙方係同里里民且為認識之人，犯罪後幾經本院協調迄尚未達成民事和解
    等一切情狀，分別量處如主文所示之刑，並均諭知易科罰金之折算標準，以資懲
    儆。
據上論斷，應依刑事訴訟法第二百九十九條第一項前段，刑法第二百八十四條第一項
前段、第四十一條，罰金罰鍰提高標準條例第一條前段、第二條，判決如主文。
本案經檢察官盧永盛到庭執行職務。
中      華      民      國     八十九      年      七     月    十二    日
                                         臺灣雲林地方法院刑事第一庭
                                                 法  官  唐  光  義
右正本證明與原本無異
如不服本判決，應於判決送達後十日內，向本院提出上訴狀。（須附繕本）
                                                 書記官  陳  善  永
中      華      民      國     八十九      年      七     月    十二    日
刑法第二百八十四條第一項
因過失傷害人者，處六月以下有期徒刑、拘役或五百元以下罰金，致重傷者，處一
年以下有期徒刑、拘役或五百元以下罰金。


司法院資訊處製作；財團法人民間司法改革基金會備份。
